Inventaris van het archief van het Ministerie van Economische Zaken: Directoraat-Generaal voor Industrie en Handel, (1956) 1965 (1967)
Nationaal Archief, Den Haag
- ARCHIEF VAN HET DIRECTORAAT-GENERAAL VOOR INDUSTRIE EN HANDEL, (1956-) 1965 (-1967), I
  - STUKKEN BETREFFENDE BIJZONDERE ONDERWERPEN, 2.
    - TAAKUITVOERING, 2.1
      - ONDERWIJS EN VOORLICHTING, 2.1.5
        - Vorming; Onderwijs, 2.1.5.1
          - Stukken betreffende het geven van advies over een wetsontwerp tot verhoging van het subsidiepercentage voor het bijzonder wetenschappelijk onderwijs., 1965; 97; 1 omslag
        - Pers, 2.1.5.2
          - Stukken betreffende de beoordeling van de positie van de Nederlandse Dagbladpers., 1963-1965; 98; 1 pak
      - BUITENLANDSE AANGELEGENHEDEN EN INTERNATIONALE VERHOUDINGEN, 2.1.6
        - Food and Agricultural Organization (FAO), 2.1.6.1
          - Stukken betreffende het maken van opmerkingen naar aanleiding van bijeenkomsten van de FAO, alsmede deelname aan de Paper Advisory Group van de FAO., 1959-1966; 99; 1 omslag
          - Stukken betreffende de deelname aan een FAO-studiegroep voor jute, kenaf en aanverwante vezels, alsmede het maken van opmerkingen naar aanleiding van de notulen., 1962-1965; 100; 1 omslag
        - Belgische, Nederlandse en Luxemburgse Economische Unie (BENELUX), 2.1.6.2
          - Stukken betreffende de bemoeienis met de aanbestedingsvoorwaarden voor overheidsaanbestedingen in de Benelux., 1957-1965; 101; 1 omslag
          - Stukken betreffende de wijziging van een regeling voor de door de Commissie voor de Aanbestedingen te verzamelen statistische gegevens., 1965; 102; 1 omslag
          - Stukken betreffende het beoordelen van de notulen van de Benelux-Werkgroep 'Brandweerwet'., 1965; 103; 1 omslag
        - Europese Economische Gemeenschap (EEG), 2.1.6.3
          - Stukken betreffende het geven van advies over een EEG-ontwerprichtlijn aangaande de toepassing van het non-discriminatiebeginsel bij goederenaankopen door de overheid., 1956-1965; 104; 1 omslag
          - Stukken betreffende het opvragen en coördineren van gegevens van de departementen ten behoeve van een uniforme toepassing van EEG-vestigings- en dienstenprogramma's van aanbesteding van werken door publiekrechtelijke lichamen, alsmede het bepalen van de positie van de NV Nederlandse Spoorwegen bij deze toepassing., 1962-1965; 105; 1 omslag
          - Stukken betreffende het maken van aantekeningen naar aanleiding van notulen van de EEG-Werkgroep 'Aanpassing der wetgevingen-overheidsaankopen' te Brussel., 1965; 106; 1 omslag
        - Europese Gemeenschap voor Kolen en Staal (EGKS), 2.1.6.4
          - Stukken betreffende het verstrekken van informatie over de situatie op de EGKS-staalmarkt., 1964-1965; 107; 1 omslag
        - Organisatie voor Economische Samenwerking en Ontwikkeling (OESO), 2.1.6.5
          - Stukken betreffende het maken van opmerkingen bij notulen van de Subcommissie Industriegoederen van het Handelscomité van de OESO., 1964-1965; 108; 1 omslag
      - OVERHEIDSLICHAMEN. OVERHEIDSINSTELLINGEN, 2.1.7
        - Waterschappen, 2.1.7.1
          - Stukken betreffende de aanwijzing van drs. A.W.F. Bakker, hoofd Directie Industriepolitiek, als vertegenwoordiger van het ministerie in de vergaderingen van de Werkgroep Waterschapsfinanciën., 1965; 109; 1 omslag
        - Rijksdiensten in het algemeen, 2.1.7.2
          - Stukken betreffende de beoordeling van de noodzaak en de mogelijkheden van de aanschaf van electronische apparatuur ten behoeve van de automatisering van administraties van rijksdiensten., 1960-1965; 110; 1 omslag
        - Nederlandse Centrale Organisatie voor Toegepast-Natuurwetenschappelijk Onderzoek (TNO), 2.1.7.3
          - Stukken betreffende het onderzoek naar de werkwijze van en de samenwerking tussen TNO en de RND., 1963-1965; 111; 1 omslag
          - Stukken betreffende het maken van opmerkingen bij notulen van TNO., 1965; 112; 1 omslag
          - Stukken betreffende het maken van opmerkingen bij notulen van verschillende instituten van het TNO., 1965; 113; 1 omslag
        - Nederlandse Antillen, 2.1.7.4
          - Stukken betreffende het voeren van onderhandelingen over de bouw van een elektrische centrale op Curaçao en de vestiging van een aluminiumindustrie aldaar., 1964-1965; 114; 1 omslag
- COMMISSIE-ARCHIEVEN, II
  - Commissie CAO Bouwbedrijf 1958, 1.
    - Stukken betreffende de werkzaamheden van de commissie., 1962-1965; 115; 1 omslag
  - Nederlandse Delegatie in de EEG-Werkgroep Aanpassing der Wetgevingen-overheidsaankopen, 2.
    - Stukken betreffende het maken van opmerkingen over een Voorontwerp Harmonisatierichtlijn Overheidsaankopen, opgesteld door de EEG-werkgroep., 1965; 116; 1 omslag